pt-PT: Veículos e peças > Acessórios e peças para veículos > Peças para veículos motorizados > Sistemas de combustível para veículos motorizados: Carburadores; Tampas de combustível; Tubos de enchimento de combustível; Filtros de combustível; Injetores de combustível; Cabos de combustível; Reguladores de pressão de combustível; Bombas de combustível; Rampas de injeção; Unidades emissoras de combustível; Kits de sistema de combustível; Depósitos de combustível
sl-SI: Vozila in deli > Deli in dodatki za vozila > Deli za motorna vozila > Sistemi za gorivo za motorna vozila: Uplinjači; Pokrovčki za gorivo; Grla za dolivanje goriva; Filtri za gorivo; Vbrizgalniki goriva; Cevi za gorivo; Regulatorji tlaka goriva; Črpalke za gorivo; Gorivne letve; Senzorji nivoja goriva; Kompleti za gorivni sistem; Rezervoarji za gorivo
sk-SK: Diely pre vozidlá > Diely a príslušenstvo pre vozidlá > Diely motorových vozidiel > Palivové systémy motorových vozidiel: Karburátory; Uzávery palivovej nádrže; Plniace hrdlá palivovej nádrže; Palivové filtre; Vstrekovače paliva; Palivové vedenia; Regulátory tlaku paliva; Palivové čerpadlá; Palivové potrubia; Snímače hladiny paliva; Súpravy palivového systému; Palivové nádrže
zh-CN: 交通工具/汽车/飞机/船舶 > 交通工具零件/配件 > 机动车零部件 > 汽车燃油系统: 化油器; 油箱盖; 燃油加注管口; 燃油滤清器; 喷油嘴; 燃油管; 油压调节器; 燃油泵; 燃油导轨; 燃油传感器; 燃油系统套件; 油箱
ko: 차량/부품 > 차량 부품/부대용품 > 자동차 부품 > 자동차 연료 장치: 카뷰레이터; 연료통 캡; 연료 주입구 넥; 연료 필터; 연료 분사기; 연료 라인; 연료 압력 조절기; 연료 펌프; 연료 레일; 연료 센딩 유닛; 연료 시스템 키트; 연료 탱크
es: Vehículos y recambios > Piezas y accesorios para vehículos > Piezas para vehículos motorizados > Sistemas de combustible para vehículos motorizados: Carburadores; Tapones de combustible; Cuellos de llenado de combustible; Filtros de combustible; Inyectores de combustible; Conductos de combustible; Reguladores de presión de combustible; Bombas de combustible; Rieles de combustible; Aforadores de combustible; Kits para sistemas de combustible; Tanques de combustible
hr-HR: Vozila i dijelovi vozila > Dijelovi i oprema za vozila > Dijelovi za motorna vozila > Sustavi goriva za motorna vozila: Rasplinjači; Poklopci spremnika za gorivo; Grla za punjenje goriva; Filteri za gorivo; Mlaznice za gorivo; Cijevi za gorivo; Regulatori tlaka goriva; Pumpe za gorivo; Zajednički vod goriva; Jedinice za slanje goriva; Kompleti sustava goriva; Spremnici goriva
lt-LT: Transporto priemonės ir dalys > Transporto priemonių dalys ir priedai > Motorinių transporto priemonių dalys > Motorinių transporto priemonių degalų sistemos: Karbiuratoriai; Degalų bako dangteliai; Kuro pildymo kakleliai; Degalų filtrai; Degalų purkštukai; Degalų vamzdeliai; Degalų slėgio reguliatoriai; Degalų siurbliai; Kuro magistralės; Kuro lygio davikliai; Kuro sistemos rinkiniai; Degalų bakai
vi: Xe và phụ tùng > Bộ phận và phụ kiện xe cộ > Phụ tùng xe cơ giới > Hệ thống nhiên liệu xe: Bộ chế hòa khí; Nắp nhiên liệu; Cổ bình nhiên liệu; Bộ lọc nhiên liệu; Kim phun nhiên liệu; Ống dẫn nhiên liệu; Bộ điều chỉnh áp suất nhiên liệu; Bơm nhiên liệu; Ống phân phối nhiên liệu; Bộ cảm biến báo mức nhiên liệu; Bộ hệ thống nhiên liệu; Bể nhiên liệu
de: Fahrzeuge & Teile > Fahrzeugersatzteile & -zubehör > Kfz-Teile > Kraftstoffanlagen: Vergaser; Tankdeckel; Kraftstoffeinfüllstutzen; Kraftstofffilter; Einspritzdüsen; Kraftstoffleitungen; Kraftstoffdruckregler; Brennstoffpumpen; Kraftstoffverteilerrohre; Tankgeber; Kraftstoffsystem-Sets; Treibstofftanks
tr: Taşıtlar ve Parçalar > Taşıt Parçaları ve Aksesuarlar > Motorlu Taşıt Parçaları > Motorlu Taşıt Yakıt Sistemleri: Karbüratörler; Yakıt Deposu Kapakları; Yakıt dolum boğazları; Yakıt Filtreleri; Yakıt Enjektörleri; Yakıt Hatları; Yakıt Basınç Regülatörleri; Yakıt Pompaları; Yakıt rayları; Yakıt şamandıra üniteleri; Yakıt sistemi kitleri; Yakıt Tankları
zh-TW: 車輛與零配件 > 車輛零件/配件 > 汽機車零配件 > 車輛燃油系統: 化油器; 油箱蓋; 加油管頸; 燃油濾清器; 燃料噴油器; 燃油管路; 燃料壓力調節器; 燃料幫浦; 燃油軌; 燃油傳感單元; 燃油系統套件; 油箱
ja: 乗り物・パーツ > 乗り物用パーツ・関連用品 > 自動車・バイク用パーツ > 自動車・バイク用燃料系パーツ: キャブレター; 燃料キャップ; フューエルフィラーネック; 燃料フィルター; 燃料インジェクター; 燃料ライン; 燃圧レギュレーター; 燃料ポンプ; フューエルレール; フューエルセンディングユニット; フューエルシステムキット; 燃料タンク
nl: Voertuigen en onderdelen > Voertuigonderdelen en -accessoires > Motorvoertuigonderdelen > Brandstofsystemen voor motorvoertuigen: Carburateurs; Brandstofdoppen; Brandstofvulhalzen; Brandstoffilters; Brandstofinjectoren; Brandstofleidingen; Brandstofreduceerventielen; Brandstofpompen; Brandstofgalerijen; Brandstofvlotters; Brandstofsysteemkits; Brandstoftanks
hu: Járművek és alkatrészek > Járműalkatrészek és -kiegészítők > Gépjárműalkatrészek > Gépjárműüzemanyag-rendszerek: Karburátorok; Üzemanyagsapkák; Üzemanyagbetöltő-csövek; Üzemanyagszűrők; Üzemanyag-befecskendezők; Üzemanyag-vezetékek; Üzemanyagnyomás-szabályozók; Üzemanyagpumpák; Üzemanyag-elosztó csövek; Üzemanyagszint-jeladók; Üzemanyagrendszer-készletek; Üzemanyagtartályok
fi: Ajoneuvot ja osat > Ajoneuvojen osat ja tarvikkeet > Moottoriajoneuvojen osat > Moottoriajoneuvojen polttoainejärjestelmät: Kaasuttimet; Polttoainekorkit; Polttoaineen täyttöputket; Polttoainesuodattimet; Polttoainesuuttimet; Polttoainelinjat; Polttoaineen paineensäätimet; Polttoainepumput; Polttoaineen jakotukit; Polttoaineanturit; Polttoainejärjestelmän pakkaukset; Polttoainesäiliöt
nb: Kjøretøy og deler > Deler og tilbehør til kjøretøy > Kjøretøydeler > Bensinsystemer i kjøretøy: Forgassere; Drivstofflokk; Påfyllingsrør for drivstoff; Drivstoffiltre; Drivstoffinjektorer; Drivstoffrør; Drivstofftrykkregulatorer; Drivstoffpumper; Drivstoffskinner; Givere for drivstoffnivå; Drivstoffsystemsett; Drivstofftanker
fr: Véhicules et accessoires > Pièces détachées pour véhicules > Pièces détachées automobiles et motos > Systèmes d'alimentation en carburant: Carburateurs; Bouchons de carburant; Goulottes de remplissage de carburant; Filtres à carburant; Injecteurs de carburant; Tuyaux de carburant; Régulateurs de pression de carburant; Pompes à carburant; Rampes d’injection de carburant; Transmetteurs de niveau de carburant; Kits de systèmes de carburant; Réservoir d'essence
bg-BG: Превозни средства и части > Автомобилни части и аксесоари > Части за моторни превозни средства > Горивни системи за моторни превозни средства: Карбуратори; Капачки за гориво; Гърла за резервоари за гориво; Горивни филтри; Горивни инжектори; Горивни маркучи и тръби; Регулатори за налягане на горивото; Горивни помпи; Горивни рейки; Горивни измервателни уреди; Комплекти горивна система; Резервоари за гориво
cs: Vozidla a náhradní díly > Díly a příslušenství vozidel > Díly motorových vozidel > Palivové systémy motorových vozidel: Karburátory; Víčka palivových nádrží; Hrdla palivových nádrží; Palivové filtry; Vstřikovače paliva; Palivové potrubí; Regulátory tlaku paliva; Palivová čerpadla; Palivové lišty; Snímače hladiny paliva; Sady pro palivové systémy; Palivové nádrže
pl: Pojazdy i części > Akcesoria i części do pojazdów > Części do pojazdów silnikowych > Układy paliwowe: Gaźniki; Korki wlewu paliwa; Rury wlewu paliwa; Filtry paliwa; Wtryskiwacze paliwa; Przewody paliwowe; Regulatory ciśnienia paliwa; Pompki do paliwa; Listwy paliwowe; Czujniki poziomu paliwa; Zestawy układu paliwowego; Zbiorniki na paliwo
da: Køretøjer og dele > Dele og tilbehør til køretøjer > Dele til motorkøretøjer > Brændstofsystemer til motorkøretøjer: Karburatorer; Brændstofdæksler; Brændstofpåfyldningsrør; Brændstoffiltre; Brændstofinjektorer; Brændstofslanger; Brændstoftrykregulatorer; Brændstofpumper; Brændstoffordelerrør; Tankmålere; Sæt til brændstofsystemer; Brændstoftanke
th: รถยนต์และชิ้นส่วน > ชิ้นส่วนและอุปกรณ์สำหรับยานยนต์ > ชิ้นส่วนรถยนต์ > ระบบเชื้อเพลิงรถยนต์: คาร์บูเรเตอร์; ฝาปิดถังน้ำมัน; คอถังน้ำมันเชื้อเพลิง; ไส้กรองน้ำมันเชื้อเพลิง; หัวฉีดน้ำมันเชื้อเพลิง; สายน้ำมันเชื้อเพลิง; ตัวควบคุมแรงดันน้ำมันเชื้อเพลิง; ปั๊มเชื้อเพลิง; รางหัวฉีดน้ำมันเชื้อเพลิง; ชุดลูกลอยถังน้ำมัน; ชุดเครื่องมือระบบเชื้อเพลิง; ถังน้ำมันเชื้อเพลิง
en: Vehicles & Parts > Vehicle Parts & Accessories > Motor Vehicle Parts > Motor Vehicle Fuel Systems: Carburetors; Fuel Caps; Fuel Filler Necks; Fuel Filters; Fuel Injectors; Fuel Lines; Fuel Pressure Regulators; Fuel Pumps; Fuel Rails; Fuel Sending Units; Fuel System Kits; Fuel Tanks
ro-RO: Vehicule și piese > Piese și accesorii pentru vehicule > Piese autovehicule > Sisteme de combustibil pentru autovehicule: Carburatoare; Capace rezervor de combustibil; Gâturi de umplere a rezervorului de combustibil; Filtre combustibil; Injectoare combustibil; Conducte de combustibil; Regulatoare de presiune combustibil; Pompe de combustibil; Rampe de injecție combustibil; Sonde de nivel pentru rezervorul de combustibil; Kituri pentru sistemul de alimentare; Rezervoare de combustibil
ru: Транспортные средства, запчасти и аксессуары > Запчасти и аксессуары для транспортных средств > Автомобильные запчасти > Автомобильные топливные системы: Карбюраторы; Крышки для топливных баков; Заливные горловины топливного бака; Топливные фильтры; Топливные форсунки; Топливные шланги; Регуляторы давления топлива; Топливные насосы; Топливные рампы; Датчики уровня топлива; Наборы для топливной системы; Топливные баки
el: Οχήματα & ανταλλακτικά > Ανταλλακτικά & αξεσουάρ οχημάτων > Ανταλλακτικά μηχανοκίνητων οχημάτων > Συστήματα καυσίμου μηχανοκίνητων οχημάτων: Καρμπιρατέρ; Καπάκια ρεζερβουάρ; Λαιμοί ρεζερβουάρ καυσίμου; Φίλτρα καυσίμου; Μπεκ καυσίμου; Γραμμές καυσίμου; Ρυθμιστές πίεσης καυσίμου; Αντλίες καυσίμου; Μπεκιέρες καυσίμου; Μονάδες μέτρησης καυσίμου; Κιτ συστήματος καυσίμου; Ρεζερβουάρ
it: Veicoli e parti > Componenti e accessori per auto > Componenti per veicoli a motore > Sistemi di alimentazione per veicoli a motore: Carburatori; Tappi del carburante; Bocchettoni di riempimento del carburante; Filtri del carburante; Iniettori di carburante; Tubazioni del carburante; Regolatori di pressione del carburante; Pompe del carburante; Rail del carburante; Sensori di livello del carburante; Kit per impianti di alimentazione; Serbatoi del carburante
sv: Fordon och delar > Fordonsdelar och tillbehör > Fordonsdelar > Bränslesystem för motorfordon: Förgasare; Bränslelock; Påfyllningsrör för bränsle; Bränslefilter; Bränsleinsprutare; Bränsleledningar; Bränsletryckregulatorer; Bränslepumpar; Bränslefördelningsrör; Bränslegivare; Bränslesystemkit; Bränsletankar
pt-BR: Veículos e peças > Peças e acessórios de veículos > Peças para veículos motorizados > Sistemas de combustível para veículos motorizados: Carburadores; Tampas de combustível; Bocais de enchimento de combustível; Filtros de combustível; Injetores de combustível; Linhas de combustível; Reguladores de pressão de combustível; Bombas de combustível; Flautas de combustível; Sensores de nível de combustível; Kits de sistema de combustível; Tanques de combustível